臺灣高等法院臺中分院刑事判決　　　　　　　　　　九十三年度上訴字第二七八號
　　上　訴　人
　　即　被　告　乙○○
　　選任辯護人　葉涵德律師
右上訴人，因被告違反槍砲彈藥刀械管制條例等案件，不服臺灣臺中地方法院九十二
年度重訴字第二七一三號，中華民國九十三年二月三日第一審判決（起訴案號：臺灣
臺中地方法院檢察署九十二年度偵緝字第一一四五號）提起上訴，本院判決如左：
    主  文
上訴駁回。
    事  實
一、乙○○曾有妨害自由、過失致死、詐欺、賭博等前科，最近一次於民國（下同）
    七十八年間因妨害自由罪，經臺灣臺中地方法院判處有期徒刑五月確定，於七十
    八年七月十一日易科罰金執行完畢（未構成累犯），猶不知悔改。緣莊福昌（經
    原審判處有期徒刑七年六月，併科罰金新臺幣五十萬元）於九十二年三月二十五
    日凌晨五時許，駕駛自小客車搭載陳內裁（經原審判處有期徒刑八年，併科罰金
    新臺幣五十萬元，上開二人提起上訴後，由本院另案審理中）、李青羽（經原審
    判處有期徒刑八月，提起上訴，撤回上訴而確定），途經臺中市○○路一九五之
    四號前，陳內裁發現路旁停放之車牌號碼ＣＸ─二七三九號自小客車後車燈未關
    ，駕駛人（即內政部警政署刑事警察局偵查員）甲○○正躺臥在駕駛座上睡覺，
    認有機可趁，乃與莊福昌、李青羽二人謀議下手行竊，經莊福昌、李青羽應允後
    ，渠等三人結夥三人以上，共同基於意圖為自己不法所有之犯意聯絡，由莊福昌
    將所駕駛車輛停放在ＣＸ─二七三九號自小客車後方，在車上等待接應，李青羽
    下車把風，陳內裁則至ＣＸ─二七三九號自小客車準備竊取財物。斯時，綽號「
    賓士佬」之乙○○，恰巧駕車經過該處，見狀乃將其所駕駛自小客車停放在ＣＸ
    ─二七三九號自小客車前方數十公尺處，並與陳內裁、莊福昌、李青羽共同基於
    犯意聯絡，由乙○○站在ＣＸ─二七三九號自小客車駕駛座門旁把風，再由陳內
    裁打開ＣＸ─二七三九號自小客車車門，徒手竊取車內之行動電話一支、內有新
    臺幣（下同）三千元紅包一個及皮包一只（尚不知皮包內有何財物，起訴書誤載
    為皮包內亦有行動電話一支及紅包一個）。得手後，乙○○、陳內裁二人，即搭
    上莊福昌駕駛之自小客車，李青羽因懷疑被附近賣早點老板娘發現，為掩飾行跡
    ，繼續待在原處未與其他三人同行。其後，乙○○、陳內裁、莊福昌三人，在車
    上打開前開所竊得皮包，始發現內有警用編號ＴＶＡ─三四三六號美制六０九四
    型九０手槍一支（含彈匣一個）、子彈八顆，渠等明知未經許可，不得持有該槍
    彈，竟共同基於非法持有槍彈、未經許可販賣槍彈之犯意聯絡，共同持有前開手
    槍及子彈，並由乙○○以行動電話聯絡在臺中市○○街五五一號經營「藝匯軒」
    之丙○○（經原審判處有期徒刑五年六月，併科罰金新臺幣三十萬元，提起上訴
    ，由本院另案審理中），表示有物品要出售，隨後，乙○○、陳內裁、莊福昌即
    駕車抵達「藝匯軒」，並以合計三萬四千元價格，將所竊得前開手槍一支（含彈
    匣一個）、子彈八顆及行動電話一支，販賣予丙○○。乙○○、陳內裁、莊福昌
    取得價賣前開贓物之三萬四千元後，即與李青羽相互朋分利得，莊福昌及李青羽
    各分得七千元，乙○○分得九千元，餘為陳內裁所有。嗣於同年五月二十七日十
    六時三十分許，在彰化縣彰化市○○路○段二七九號莊福昌開設垣志汽車電機行
    內，為警查獲莊福昌，並經莊福昌供出上情，經警聯繫李青羽後，李青羽於翌日
    凌晨四時許，主動向警方投案，莊福昌帶同警方於同月二十七日二十時三十分許
    ，在臺中市○○路與永福路口查獲丙○○，於同年五月二十八日十六時許，帶同
    警方前往臺中縣龍井鄉○○村○○街一六九巷一弄八號查獲乙○○，並由丙○○
    帶同警方，於同年月二十八日二十時二十分許，在上址「藝匯軒」一樓天花板內
    查獲上開甲○○失竊警用手槍一支（含彈匣一個）、子彈八顆。嗣至同年七月三
    十日十七時許，在臺北縣三重市○○街三十一巷二十七號前，為警拘提陳內裁到
    案。乙○○於警訊後遭飭回，嗣偵查中經檢察官傳喚拘提無著，經通緝後，為警
    於同年十月一日十六時三十分許，在臺中縣龍井鄉上址住處查獲，乙○○於住處
    三樓廁所飲用有機溶劑，為警送至行政院國軍退除役官兵輔導委員會臺中榮民總
    醫院（下稱臺中榮總）急救後，於同年十月三日十時許出院。
二、案經臺中市警察局第一分局報請臺灣臺中地方法院檢察署檢察官偵查起訴。
    理  由
一、訊據上訴人即被告（下稱被告）乙○○，固坦承有於上開時地，駕車在路旁巧見
    莊福昌等人在竊盜汽車內之財物，且共同前往丙○○店內出售物品，取得九千元
    等情，惟矢口否認有共同竊盜、共同持有並販賣槍彈等犯行，並先後辯稱：其沒
    有共同竊盜，亦不知莊福昌等人係前往丙○○店內要出售手槍子彈，其係被挾持
    去丙○○那裡。其當時是路過，看到陳內裁自開大燈亮著那台車之副駕駛座的門
    ，拿一個包包，然後上他們的車。陳內裁跟開車的昌仔（按指莊福昌）跟老闆說
    話，說得很高興，說什麼其並不知道，其坐在最外面椅子上，後來陳內裁叫昌仔
    回到現場看，其回到現場，就開其之汽車離開現場，回到現場時，陳內裁有拿九
    千元給其。其遭查獲當日有服藥送醫，其後之警訊及偵查筆錄時，神智並不清楚
    云云。惟查：
(一)被告於九十二年十月三日之神智狀況，並未受其於九十二年十月一日服食有機溶
    劑影響乙節，有臺中榮總函覆原審時載稱：「根據病歷記載，病患乙○○先生於
    九十二年十月一日住院之症狀為噁心、嘔吐，經診斷其所食之物品為有機溶劑中
    毒，其造成意識不清之時間相當短暫，且陳先生於九十二年十月三日意識清楚，
    呼吸順暢，辦理出院，回家休養，故九十二年十月三日意識，不應受十月一日所
    服食之物品影響」等語，此有臺中榮總九十三年一月六日中榮醫企字第０九三０
  ００００四三號函文在卷可佐（參見原審卷七五頁），是被告於九十二年十月一
    日服食物品，係有機溶劑，其於九十二年十月三日製作警詢及偵訊筆錄時之神智
    狀況，未受同年月一日服食有機溶劑之影響，洵堪認定，從而，被告辯稱：不知
    道九十二年十月三日警詢及偵訊那天說什麼，當時神智不清云云，選任辯護人為
    被告辯稱：被告九十二年十月三日之警詢及偵訊筆錄，是在神智不清所作，沒有
    證據能力云云，顯非可採。又選任辯護人聲稱被告於九十二年十月三日送入臺灣
    臺中看守所後，隨即被送往中國醫藥學院附設醫院醫治，聲請向該醫院函詢被告
    之意識狀況，惟依上所述，此部分待證事實已臻明瞭，本院認無再予調查必要，
    合先敘明。
(二)被告與陳內裁、莊福昌、李青羽，於九十二年三月二十五日凌晨五時許，以右揭
    方式，共同竊取被害人甲○○放置車牌號碼ＣＸ─二七三九號自小客車內之行動
    電話一支、內裝三千元之紅包一個及皮包一只（事後發現內有警用編號ＴＶＡ─
    三四三六號美制九０制式手槍一支，含彈匣一個及子彈八顆）之犯罪事實：
    1.被告於警訊時自白：我當時真的只是路過，發現他們正在行竊，才下車想分一
      杯羹，我當時發現莊福昌開車，人在現場，李青羽人在車旁把風，而由陳內裁
      著手打開車門，行竊熟睡中之被害人車內財物，我當時只有下車，在被害人車
      旁觀看三人之作案過程，兼替其三人把風。我當時看到陳內裁從車內竊取一只
      手提包，得手後就往莊福昌車內走去，開車離去等語在卷（參見九十二年度偵
      字第一三六八一號卷三五頁），核與證人即共同被告莊福昌、李青羽於警訊、
      偵訊及原審時，所供述情節大致相符。其中，證人莊福昌於警詢及偵訊時供稱
      ：剛開始我開車搭載李青羽及阿財（指陳內裁），由臺中市○○路訪友欲返回
      彰化，但是賓士老仔（指乙○○）不知何時從後跟上而隨行，經開車經過案發
      地點，由阿財發現被害人停放旁車輛，就叫我將車停在被害人汽車之後方，賓
      士老仔所駕駛之汽車則停在被害人汽車之前方，準備行竊熟睡中之被害人財物
      ，由我開車在後接應，李青羽在旁把風，賓士老仔及阿財著手行竊，得手後賓
      士老仔將車停放在原地，由我開車載賓土老仔及阿財共三人離開現場，李青羽
      留原地偽裝若無其事以避嫌等語（參見九十二年度偵字一０九一九號卷二三頁
      、六九頁），於原審時證稱：陳內裁和乙○○在車門旁邊。他們東西拿出來後
      ，就一起上車等語（參見原審卷九十頁），證人即共同被告李青羽於警詢時亦
      供稱：當時是由其中一名綽號阿財（指陳內裁）指示要我負責在案件現場把風
      ，如果看見早餐店老闆娘出來探視現場時，要通知阿財及一名綽號賓士老仔（
      指乙○○）知情。車子一直在市區道路閒逛找作案目標，上午五時在案地點遇
      到綽號賓士老仔，我們不約而同看到一輛富豪新型汽車駕駛座躺臥一位男子，
      綽號阿財就指示我們要偷竊該車內財物，然後指示我站在案發現場有一家早餐
      店門口負責擋住老板娘視線，以免被她發現我們作案過程，當時由阿財自己負
      責下手開車門，拿車內手機及一只紅包，綽號賓士老仔也站立被害人車旁負責
      把風，莊福昌則坐在駕駛位置負責開車，得手後莊福昌開車過來，將阿財、賓
      士老仔等人接走。當時我看到綽號阿財從車內偷竊到手機及一只紅包，他當場
      有檢視後，就交給賓士老仔保管（拿在手裡）。陳內裁就是阿財，乙○○就是
      賓士老仔等語（參見同上卷二五至二七頁），李青羽於偵訊時亦供稱：我看到
      阿財（指陳內裁）從右側車門開門進去拿的，乙○○是在左邊把風看駕駛等語
      （參見同上卷五七頁），於原審時證稱：（乙○○從他下他自己的車子，到他
      上莊福昌的車子，都在做何事？）他站在中間那臺富豪車的駕駛座的旁邊，在
      看陳內裁在做什麼，他知道陳內裁在做什麼等語（參見原審卷八八頁），互核
      相符。況且，證人即共同被告陳內裁於偵訊時，亦自承係渠與乙○○、莊福昌
      、李青羽四人在場行竊等情（參見同上偵查卷一六二頁），足認本件被告確有
      參與本件竊盜犯行，並擔任把風工作，與共同被告陳內裁、莊福昌、李青羽間
      ，就竊取甲○○之財物，有犯意聯絡及行為分擔，已極明顯，要堪認定。
    2.證人即被害人甲○○於偵查中，明確指稱：直到上午七點半，我發現配槍不見
      了，槍彈原來放在公事包，公事包放在客座，手機則放在公事包旁邊，還有一
      個紅包，放在中央音響下方格子，我睡在駕駛座等語（參見一０九一九號偵查
      卷七三頁背面），核與證人即共同被告陳內裁於偵訊供稱：一個皮包，裡面有
      一些證件、文書，我沒有注意看內容，還有一支手槍，裡面還有子彈，手機、
      現金是一個紅包裝有三千元等語相符（參見同上卷一三九頁），並有甲○○出
      具之贓物認領保管收據一份、查獲槍彈之現場照片四張、警用槍枝單槍資料卡
      一紙附卷可稽，足認被害人甲○○失竊之手機一支、內有三千元之紅包一個、
      警用手槍一支及子彈八顆，確係被告等人所行竊無訛。茲按，任何人未經他人
      同意，不得擅自拿取他人財物，此乃至明之理，被告明知此理，猶與同案被告
      陳內裁、莊福昌、李青羽，共同竊取被害人甲○○之財物，被告亦於原審時及
      本院時坦承：有前往丙○○店內，並取得出售物品之九千元，供己花用等情，
      此情節復據證人丙○○於本院審理時，接受被告選任辯護人之交互詰問時證稱
      甚詳在卷（參見本院卷一三五至一三八頁），是被告主觀上確有為自己不法所
      有之意圖，至臻明確。再者，公訴人雖認被告與同案被告莊福昌、陳內裁等人
      偷竊並販賣，同案被告丙○○故買贓物之前開子彈，共計十顆，但此除被害人
      甲○○一人之指訴外，並無其他證據可資佐憑，且被害人甲○○既未親眼目睹
      行竊過程，自難徒憑被害人甲○○空口所言，遽以認定之，本院依卷內事證，
      僅認定被告本件共同偷竊之前開子彈，應為八顆，附此載明。被告雖另辯稱：
      其沒有共同竊盜，係陳內裁行竊得手後，（我）始因好奇上陳內裁的汽車云云
      ，選任辯護人並辯稱：共同被告李青羽有說是竊盜完成後，被告才出現云云，
      然查，被告並非於陳內裁行竊得手後始在場，係在陳內裁打開車門行竊前即已
      在場等情，業據證人即共同被告李青羽、莊福昌、陳內裁分別證述相符在卷（
      參見原審卷八六、八九、九六頁），再參以共同被告莊福昌、陳內裁，對自己
      參與竊盜犯行部分，自警詢起即坦承不諱，復與被告並無怨仇糾紛，亦據被告
      於警詢自承在卷（參見一三六八一號偵查卷三六頁背面），渠等自無虛偽陳述
      被告亦涉犯本件竊盜犯行必要，被告此部分所辯，顯非可採，從而，被告右揭
      竊盜共同犯行，洵堪認定。
(三)被告共同搭車前往丙○○店內販賣槍彈部分：
    1.被告乙○○於警詢及偵訊，均坦承有販賣槍彈犯行不諱，其於警詢時即坦承：
      （你與莊福昌、陳內裁等三人一起搭車離去將竊盜所得一併帶離現場，在車上
      有無檢查竊得何物？如何處置竊盜所得財物？）有三千元以紅包袋裝著，另有
      一把黑色手槍，我等三人發現皮包中有手槍，陳內裁和莊福昌就叫我打電話給
      一名叫做綽號『關仔』的人，問他要不要收購手槍，經『關仔』同意後，莊福
      昌就將汽車開往『關仔』的住處銷贓。（你等人將現金、手槍取出變賣，剩餘
      之皮包又如何處理？）我將該皮包帶往臺中市○○○路旁的大排水溝，在橋上
      往排水溝中丟棄。我個人分得九千元。（為何莊福昌等人於警訊筆錄中稱：你
      等人研判該手槍係警方人佩帶之手槍打算歸還，但你卻堅持照樣變賣給丙○○
      ？）雖然有研判可能是警方配槍，但是變賣現金是大家的共同意見，並非我自
      己堅持的等語（參見一三六八一號偵查卷三五至三六頁），其於緝獲之偵訊亦
      坦承：我們賣電話與槍給老板（指藝匯軒老板），槍賣三萬元，電話賣三千元
      ，賣得的錢四人分，我分到九千元，其餘的錢他們拿去了。我坐莊福昌開的車
      （到丙○○的店去）。（在路上你是否有打電話給藝匯軒老板？）有。（陳內
      裁從車上把皮包拿出來，就開始開皮包了？）是的，是拿到莊福昌的車上打開
      的，看到裡面有槍。（莊福昌說去藝匯軒也是他提出來的？）我提議的，丙○
      ○要買才拿去賣。手機賣三千元，紅包有三千元，槍賣了三萬元，共三萬六千
      元，每人四分之一，我分得九千元。我沒有摸到槍，在車上時莊福昌用他的夾
      克包住槍拿去賣給老板，我沒有摸到。（你何時知道竊得的包包裡有槍？）在
      莊福昌的車上打開來看，才知道的等語在卷（參見九十二年度偵緝字第一一四
      五號卷三一至三三頁）。茲被告於九十二年五月二十八日接受警詢，與於同年
      十月三日接受偵訊，相隔已有四個月，被告對發現竊得之皮包內有警用槍彈，
      由被告負責打電話予丙○○，聯繫銷贓事宜，對販賣金額及自己分得金額九千
      元，係全部贓款四分之一等情，供稱綦詳相符在卷，倘非確有其事，衡情應不
      致兩次為上開相符之自白。
    2.證人即共同被告莊福昌於警詢、偵訊多次供稱，被告有參與販賣槍彈之犯行，
      伊於警詢供承：（你等人偷竊該部富豪汽車內之財物為何？）經過竊盜得手後
      ，取上我車上查看後發現，有行動電話一支，另皮包中有一把黑色手槍，新臺
      幣三千元，其他物品我不知道。經由賓士老仔（指乙○○）提議，我與賓士老
      仔、阿財（指陳內裁）等三人持竊得之手槍及行動電話，前往一名綽號關仔（
      指丙○○）的朋友住處銷贓。我起先並不知道該把手槍是警用手槍，經前往丙
      ○○住處變賣時，大家研判該把槍可能是警方佩帶之手槍，我因懷疑該槍是警
      用配槍，曾提議歸還，但是賓士老仔堅持要變賣，所以丙○○二話不說，就以
      三萬四千元收購等語（參見一０九一九號偵查卷二二頁）。於偵查時亦供稱：
      「（賣給丙○○的槍何來？）是賓士老提議要去藝匯軒，快到的時候，賓士老
      有打電話給丙○○，說有東西要給他，後來去的時候，賓士老就拿那手槍，手
      槍是用衣服包著，賓士老有打開給丙○○看，丙○○問賓士老要多少錢，當時
      我們都還不知道那是警用的槍，我們是懷疑警用的槍，但不敢確定。賣了三萬
      四，我與李青羽各拿七千元，賓士老、陳內裁各拿一萬。（警察如何查獲的？
      ）因為我有竊盜前科，有第一分局二組組長就去問我，說警用槍是否我拿的，
      我說是，就跟他回去，李青羽是我打電話去叫他過來等語（參見同上卷五四、
      五五頁），第二次偵訊時仍供陳：乙○○是在我車上打電話聯絡丙○○，約定
      在丙○○開在德化街的店內見面，並將槍枝賣給他，當時不知道裡面有多少子
      彈，槍彈是乙○○交付丙○○。（到丙○○店內賣槍有何人）我跟陳內裁、乙
      ○○等語在卷（參見同上卷七十頁，偵緝字一一四五號偵查卷四九頁），雖與
      被告前揭九十二年五月二十八日警詢及同年十月三日偵訊所述，就被告或莊福
      昌親手持槍交予丙○○，贓款所得被告係分得九千元或一萬元等節，有所出入
      ，然對被告與莊福昌、陳內裁於坐上莊福昌駕駛車輛，查看皮包內之贓物時，
      即知悉竊得皮包內有警用槍彈，且由被告負責以電話與丙○○聯絡，被告同往
      丙○○店內，並有參與販賣槍彈犯行等情，證人莊福昌多次供述均一致，核與
      被告前揭警詢、偵訊所述相符，是被告上開自白，核與事實相符，難認無據。
    3.證人即同案被告陳內裁於遭拘提到案時之警訊供稱：得手後我與乙○○及莊福
      昌就一起拿到丙○○店裡銷贓等語（參見一０九一九號偵查卷一三一頁），於
      偵訊時亦證稱：是乙○○決定要將槍賣給丙○○，我們在車上時，乙○○便打
      電話跟對方聯絡等語（參見同上卷一六三頁），證人丙○○於警詢時亦供述：
      （拿警用手槍及手機到你店內，去賣給你的共有幾人？）有三個人一同前往，
      綽號（昌仔）莊福昌、乙○○（賓士佬）及陳內裁（綽號阿財）。（槍是由何
      人身上拿出來交給你的？）是陳內裁（綽號阿財）拿出來交給我的等語（參見
      同上卷十九頁背面），伊於偵查中亦供稱：（在你開的藝品店天花板查獲九０
      制式手槍一支、子彈八發？）是莊福昌跟另外兩個叫綽號『阿財』、『賓士老
      』他們一起拿來賣給我的，李青羽沒有來。（何時拿去賣的？）約九十二年三
      月底間，拿到我的藝品店內賣我，共三萬四千元，他們說缺錢要我幫忙等語（
      參見同上卷五四頁），證人即同案被告李青羽於警詢時亦供述：事後分贓時，
      綽號阿財有告訴我們今天偷竊到一把警槍及子彈。我與莊福昌有各分到現金七
      千元，綽號阿財、賓士老仔（指乙○○）二人各分到一萬元等語（參見同上卷
      二六頁），均足佐證確係被告與莊福昌、陳內裁一同拿槍彈販賣予丙○○。又
      證人丙○○於本院復就上情證稱至詳在卷，對照伊於警訊時、偵查中上開證詞
      ，可見證人何以會買受該槍彈、價格是否相當、何以藏放在天花板內等，無礙
      上開之認定，且證人以前與被告有否其他手機之買賣往來、當日該聯絡手機係
      何人所有等情，亦無礙上開認定，自難遽為被告有利之認定，併此敘明。
    4.證人即被害人甲○○於偵查時證稱：直到上午七點半，我發現配槍不見了，槍
      彈原來放在公事包，公事包放在客座，手機則放在公事包旁邊，還有一個紅包
      ，放在中央音響下方格子，我睡在駕駛座。（放槍之公事包內，還有何物）還
      有卷宗一大疊，上面有打刑事局字號，一翻開便可以看到，另外還有刑事局出
      入識別證等語（參見一０九一九號偵查卷七三頁背面、七四頁），是依公事包
      內尚有公文卷宗及識別證，足見被告乙○○及陳內裁、莊福昌竊得甲○○之公
      事包後，於公事包內發現其內有槍彈，應知該槍彈係屬警用之制式槍彈，參以
      被告等人其後再持槍彈至丙○○處以三萬四千元高價出售予丙○○，被告等人
      知悉該槍彈係屬制式槍彈，應極明顯，要堪認定。被告雖於原審辯稱：其因好
      奇而上莊福昌陳內裁那台車，其是被押去民權路巷口。陳內裁跟開車的昌仔（
      指莊福昌）跟老闆說話，說得很高興，說什麼其不知道，其坐在最外面椅子上
      云云，然與被告於九十二年五月二十八日警詢及同年十月三日偵訊所述，已有
      不符，倘被告乙○○係行動自由受到妨害遭強押至丙○○店內，何以於警訊、
      偵訊，就此情節均未提及，甚且，自承參與竊盜、販賣槍彈之供述內容，豈非
      與常理有違。倘其就竊盜及販賣槍彈部分，與其他被告間，均無犯意聯絡，則
      同案被告陳內裁、莊福昌又豈可能甘冒遭乙○○知悉而洩漏該槍彈去處之危險
      ，由被告負責以電話聯繫丙○○將前往銷贓之事，並將乙○○一併帶往丙○○
      處？又何以係由被告共同參與討論出售槍彈事宜，甚至朋分變賣所得？在在與
      常情，難以相合，則被告既以電話聯絡丙○○，又一同前往銷贓處所藝匯軒，
      且與共同被告陳內裁等人共同研判該槍枝可能係警用槍械，又於變賣得款三萬
      四千元後，朋分其中贓款，已如前述，則不論其係分得一萬元或其自稱之九千
      元，均較共同被告莊福昌、李青羽分得之七千元為多，倘被告未與莊福昌、陳
      內裁間，有竊盜及販賣槍彈之犯意聯絡或共同參與，豈可能分得達四分之一之
      贓款，且分得贓款尚較莊福昌、李青羽為多？是被告前揭辯詞云云，顯非可採
      ，應以其上開警詢及偵訊之自白，方符實情，其所為前開辯解，應屬事後虛捏
      ，圖脫刑責之詞，不足採信。
    5.共同被告陳內裁於原審改稱：到藝匯軒是乙○○拿東西進去店裡。不知乙○○
      是賣槍云云（參見原審卷九七、九八頁），共同被告莊福昌於本案審理時改口
      供稱：當時（指到藝匯軒）我在門口，陳內裁在車上；是乙○○用外套把東西
      包著，跟丙○○二人到後面去，之後我沒有看到云云（參見原審卷九一頁），
      同案被告丙○○於原審改稱：當天只有乙○○拿槍、手機進入店裡，他說他缺
      錢，我說這東西我沒有用，不然我用四千元買手機，槍我沒有辦法，他說向我
      借錢，所以我借他三萬元，手機我以四千元買下來云云（參見原審卷九九頁）
      ，與渠等前述所載警詢、偵訊之供述，有所不同，倘確係被告乙○○一人取槍
      前去該店及販賣槍彈，共同被告陳內裁毫不知情乙○○係賣槍，則乙○○何須
      僅分得九千或一萬元，而與毫不知情之陳內裁所獲相同？又倘僅被告乙○○一
      人進入丙○○之藝匯軒內，共同被告莊福昌何以於上開警詢及偵訊對在藝匯軒
      內販賣槍彈之情形，且在場之多人研判該槍彈係屬警用槍彈乙節，為上開詳細
      之陳述？是共同被告陳內裁、莊福昌、同案被告丙○○證稱：被告一人持槍彈
      前往販賣云云，顯非可採，應以渠等前揭警詢及偵訊所述，堪予採信。又共同
      被告莊福昌因本案羈押於臺中看守所期間，同案被告丙○○曾於九十二年十一
      月七日與共同被告莊福昌會面接見等情，有臺中看守所檢送莊福昌之接見登記
      表影本可佐（參見原審卷六四頁背面），選任辯護人於原審時為被告辯稱：依
      上開接見，足見其他被告有串證云云，惟查，倘莊福昌與丙○○於九十二年十
      一月七日會面接見時有串證，則串證供詞應係出現於九十二年十一月七日之後
      之所有筆錄，自不足認其等二人於九十二年十一月七日之前之筆錄，亦有串證
      情形，是上開莊福昌之接見登記表影本，不足為被告之有利認定。綜上所述，
      本案之事證明確，被告右揭竊盜、販賣槍彈共同犯行，均極明確，要堪認定，
      自應依法論科。
二、核被告與莊福昌、陳內裁、李青羽，共同竊盜被害人甲○○財物所為，係犯刑法
    第三百二十一條第一項第四款結夥三人以上竊盜罪。被告未經許可，將前開竊得
    槍彈，販賣予同案被告丙○○之所為，核係犯槍砲彈藥刀械管制條例第七條第一
    項之未經許可販賣手槍罪、同條例第十二條第一項未經許可販賣子彈罪。被告與
    同案被告莊福昌、陳內裁、李青羽間，就右開竊盜犯行，被告與同案被告莊福昌
    、陳內裁間，就右開未經許可販賣手槍子彈部分，分別有犯意聯絡及行為分擔，
    均為共同正犯。被告於查悉所竊得財物係制式手槍子彈後，就持有制式手槍一支
    及制式子彈八顆之低度行為，應為販賣之高度行為所吸收，不另論罪。被告同時
    販賣制式手槍一支及制式子彈八顆之行為，分別觸犯未經許可販賣手槍罪及未經
    許可販賣子彈罪，係一行為觸犯二罪名，為想像競合犯，從一重論以販賣手槍罪
    處斷。被告於行竊時，並不知悉所行竊之物係槍彈，係行竊後，經清點贓物，始
    得知行竊之物為槍彈，另行基於販賣槍彈之故意，出售前揭槍彈，是其竊盜犯行
    與販賣手槍犯行間，應係犯意各別，行為互殊，應分論併罰，公訴人認被告販賣
    手槍罪與加重竊盜罪間，有牽連關係云云，然查，被告於行竊當時，並不知情所
    竊得之物係槍彈，且並非為販賣槍彈而起意行竊，是被告上開二犯行，並無方法
    目的或原因結果之牽連關係，其理甚明，公訴人所認顯係有誤，附此敘明。原審
    經審理結果，認被告罪證明確，因而適用槍砲彈藥刀械管制條例第七條第一項、
    第十二條第一項，刑法第二十八條、第三百二十一條第一項第四款、第十一條前
    段、第五十五條、第五十一條第五款、第四十二條第三項，罰金罰鍰提高標準條
    例第二條（原判決誤載為第一條前段，應予補正）等規定，並審酌被告有妨害自
    由多次、過失致死、詐欺、賭博等多次前科，雖未構成累犯，然素行不良，有臺
    灣臺中地方法院檢察署刑案資料查註紀錄表、臺灣高等法院被告全國前案紀錄表
    各一份在卷可按，其與共犯莊福昌、陳內裁、李青羽結夥行竊，助長社會偷盜之
    風，危及他人財產安全，事後至少朋分九千元利益，且其明知制式槍彈係受政府
    管制之物，非經許可，任何人不得販賣或持有，槍彈之非法販賣，倘槍彈輾轉由
    具犯罪意圖之人持有，對社會治安危害甚鉅，被告竟於發現竊得之物係槍彈，未
    立即歸還物主，為圖私利擅自販賣予丙○○，行為均屬可議，惟販賣或持有槍彈
    之目的均非用以違犯其他犯罪，犯罪動機亦非若一般持有槍砲彈藥類型犯罪之兇
    殘，但對社會治安仍存有潛在之危害，幸迄至本案被查獲起出該槍彈為止，均未
    因此傷及人身或性命，所生損害尚微，所販賣或持有之制式手槍只有一支，制式
    子彈共計八顆，數量非多，被告於持有槍彈後，旋即出賣，持有時間並非長久，
    暨被告犯後態度等一切情狀，就竊盜罪，量處有期徒刑六月，就違反槍砲彈藥刀
    械管制條例罪，量處有期徒刑七年四月，併科罰金新台幣五十萬元，並定其應執
    行刑為有期徒刑七年七月，併科罰金新台幣五十萬元，且就併科罰金部分，諭知
    易服勞役折算標準，經核其認事用法尚無違誤，量刑亦屬妥當，被告猶執陳詞，
    否認上開犯罪，提起上訴指摘原判決不當，難認有理由，自應予駁回。
據上論結，應依刑事訴訟法第三百六十八條，判決如主文。
本案經檢察官丁○○到庭執行職務
中      華      民      國    九十三    年      四      月    二十一    日
                                   臺灣高等法院臺中分院刑事第二庭
                                         審判長法  官  羅  禮  政
                                         　　　法　官  陳  欣  安
                                         　　　法　官　蔡　聰　明
右正本證明與原本無異。
竊盜部分，檢察官及被告，均不得上訴。
違反槍砲彈藥刀械管制條例部分，檢察官及被告，均得上訴。
如不服本判決應於收受送達後十日內向本院提出上訴書狀，其未敘述上訴之理由者並
得於提起上訴後十日內向本院補提理由書（均須按他造當事人之人數附繕本）。
                                               書記官  郭　振　祥
中     華     民     國     九十三     年      四      月    二十一     日
刑法第三百二十一條：
犯竊盜罪而有左列情形之一者，處六月以上五年以下有期徒刑：
一、於夜間侵入住宅或有人居住之建築物、船艦或隱匿其內而犯之者。
二、毀越門扇、牆垣或其他安全設備而犯之者。
三、攜帶兇器而犯之者。
四、結夥三人以上而犯之者。
五、乘火災、水災或其他災害之際而犯之者。
六、在車站或埠頭而犯之者。
前項之未遂犯罰之。
槍砲彈藥刀械管制條例第七條：
未經許可，製造、販賣或運輸火砲、肩射武器、機關槍、衝鋒槍、卡柄槍、自動步槍
、普通步槍、馬槍、手槍或各類砲彈、炸彈、爆裂物者，處死刑、無期徒刑或七年以
上有期徒刑。處徒刑者，併科新台幣三千萬元以下罰金。
未經許可，轉讓、出租或出借前項所列槍砲、彈藥者，處無期徒刑或五年以上有期徒
刑，併科新台幣一千萬元以下罰金。
意圖供自己或他人犯罪之用，而犯前二項之罪者，處死刑或無期徒刑；處徒刑者，併
科新台幣五千萬元以下罰金。
未經許可，持有、寄藏或意圖販賣而陳列第一項所列槍砲、彈藥者，處五年以上有期
徒刑，併科新台幣一千萬元以下罰金。
第一項至第三項之未遂犯罰之。
                                                              　　　　　Ｆ
